【裁判字號】    98,易,532
【裁判日期】    980922
【裁判案由】    竊盜
【裁判全文】
臺灣臺南地方法院刑事判決               98年度易字第532號
公  訴  人  臺灣臺南地方法院檢察署檢察官
被      告  己○○
上列被告因竊盜等案件，經檢察官提起公訴（九十八年度偵字第
第二八二九號），本院判決如下：
    主  文
己○○竊盜，累犯，處拘役肆拾日，如易科罰金，以新臺幣壹仟
元折算壹日；又竊盜，累犯，處有期徒刑月，如易科罰金，以
新臺幣壹仟元折算壹日；又竊盜，累犯，處拘役貳拾日，如易科
罰金，以新臺幣壹仟元折算壹日。前開拘役部分應執行拘役伍拾
日，如易科罰金，以新臺幣壹仟元折算壹日。
    事  實
一、己○○前因竊盜案件，經本院以九十五年度易字第一六二四
    號判處有期徒刑三月確定，復以九十六年度聲減字第四四四
    九號減刑為有期徒刑一月十五日確定，甫於民國九十六年十
    二月五日易科罰金執行完畢。猶不知悔改，仍意圖為自己不
    法之所有，而為下列犯罪行為：
  (一)於九十七年七月九日凌晨一時四十三分許，前往臺南市○區
    ○○路一段一八四號統一超商崇明店（以下簡稱統一超商崇
    明店），乘店員不注意之際，徒手將置放在冷藏貨架上之貝
    納頌瓶裝咖啡六瓶及活益比菲多二瓶裝入自備之手提袋中，
    結帳時則以其所有之統一超商ｉＣＡＳＨ加值卡（卡號為0
    000000000000000號）另外購買香菸及麵包
    ，而未將上揭咖啡六瓶及活益比菲多二瓶取出結帳，隨即離
    開統一超商崇明店。
  (二)於九十七年十一月二十日下午四時一分許，前往臺南市○區
    ○○路二三號統一超商新樓店（以下簡稱統一超商新樓店）
    ，趁店員不注意之際，徒手將置放在貨架上之牛肉乾二包、
    豬肉乾二包、洗髮精二瓶、機能飲料二瓶及ＶＣＤ一片等物
    放入自備手提袋中，結帳時以其所有之前揭ｉＣＡＳＨ加值
    卡購買伯朗藍山咖啡，而未將上揭物品取出結帳，隨即離開
    統一超商新樓店。
  (三)於九十八年一月十五日上午九時一分許，前往統一超商新樓
    店，藉繳納電信費後，乘店員不注意之際，徒手將置放在貨
    架上之維他命四包裝入自備之手提袋內，結帳時則利用上開
    繳納電信費之結帳折價條碼及其所有之前開ｉＣＡＳＨ加值
    卡購買健康食品二包，再以現金購買關東煮，而未將前揭維
    他命四包取出結帳，隨即離開統一超商新樓店。嗣因統一超
    商新樓店店長甲○○不堪屢屢遭竊，調閱監視錄影帶，並與
    崇明店店長乙○○比對使用ＩＣＡＳＨ加值卡者均為己○○
    ，報警後始循線查悉上情。
二、案經臺南市警察局第一分局報請臺灣臺南地方法院檢察署檢
    察官偵查起訴。
    理  由
一、按被告以外之人於審判外之陳述，雖不符前四條之規定，而
    經當事人於審判程序同意作為證據，法院審酌該言詞陳述或
    書面陳述作成時之情況，認為適當者，亦得為證據；當事人
    、代理人或辯護人於法院調查證據時，知有第一百五十九條
    第一項不得為證據之情形，而未於言詞辯論終結前聲明異議
    者，視為有前項之同意，刑事訴訟法第一百五十九條之五第
    一、二項分別定有明文。經查，本件被告及檢察官於本院準
    備程序進行時，均未爭執證人乙○○、甲○○、丁○○及丙○○分別於警詢中陳述及偵訊中之證言暨其他書證與物證之
    證據能力，且迄至本案言詞辯論終結前亦均未聲明異議，應
    視為已同意援引作為證據。又本院審酌該等言詞陳述作成時
    之情況及其他證據取得過程等節，並無非出於任意性、不正
    取供或其他違法不當情事，且客觀上亦無顯不可信之情況，
    堪認為適當，揆諸前開說明，依法均有證據能力，合先敘明
    。
二、訊據被告己○○固坦承前揭統一超商ｉＣＡＳＨ加值卡（卡
    號為0000000000000000號）為其所有，亦
    有於上開事實欄一(一)、(二)、(三)所示時間分別前往統一超商崇
    明店及新樓店，以該加值卡購買商品，惟否認有何竊盜情事
    ，辯稱：其係統一超商崇明店之常客，雖有於九十七年七月
    九日凌晨一時四十三分許至統一超商崇明店購買商品，惟當
    天監視錄影帶竊賊之身型與其差太多；而九十七年十一月二
    十日當天的監視錄影帶中，看不清楚是否係其本人；九十八
    年一月十五日當天，經統一超商新樓店店員及店長質疑其有
    未付款之商品時，有將皮包打該開給他們看，若真有竊盜情
    事，他們應會當場告知並處理，不會讓他離開現場云云。經
    查：
  (一)卡號0000000000000000號之統一超商ｉＣ
    ＡＳＨ加值卡為被告所有，此有該張ｉＣＡＳＨ加值卡影本
    在卷可稽，並經被告確認在案，又如事實欄所示上開三次消
    費紀錄亦由被告自己持卡前往各該統一超商分店消費，並經
    被告於本院審理時供承在卷，足見本件相關ｉＣＡＳＨ加值
    卡消費紀錄均係被告分別至統一超商崇明店及新樓店消費時
    所留紀錄無訛。
  (二)九十七年七月九日凌晨一時四十三分許確有一位身著白色衣
    褲女子在統一超商崇明店之開架式冷藏櫃前竊取商品，竊取
    動作共四次，並將商品放入自備手提袋中而未取出結帳等情
    ，有該監視錄影光碟、錄影光碟翻拍照片及本院九十八年七
    月二十一日勘驗筆錄在卷可參，而當天失竊品項為貝納頌瓶
    裝咖啡六瓶及活益比菲多二瓶，並經證人即統一超商崇明店
    店長乙○○到庭具結證稱係其於當日上午八時許清點架上商
    品時確認，且商品失竊當日鄰近時間並無被竊商品之銷售紀
    錄等語（見本院九十八年七月二十一日審判筆錄第四至二十
    三頁），此並有證人乙○○所呈之物品失竊當日凌晨零時五
    十分至三時之統一發票影本（電子發票列印，見本院卷第七
    四頁至第一○九頁）在卷可稽，再者，當天竊取商品之女子
    駐足並拿取商品之地點，亦與該店商品擺放位置互核相符（
    見臺南市警察局第一分局刑案偵查卷宗第三十四頁、三十五
    頁），是上開時、地確有女子竊取商品如事實欄一(一)所示之
    物無訛。又該竊取商品之女子即為被告本人乙節，並經證人
    乙○○到庭證稱：因被告係店裡的常客，又喜歡參加公司舉
    辦的集點活動，因此對被告特別有印象而認得其本人，而在
    發現有物品失竊並即時觀看錄影光碟後，其從監視錄影光碟
    中可辨認出竊取商品之人即為被告，因數位錄影監視系統與
    收銀機系統的時間顯示並非完全吻合，有三分鐘之誤差，因
    此收銀機上之發票時間較快、監視系統較慢等語（見本院前
    開審判筆錄第四至二十三頁），此與被告自承係該店常客互
    核相符，證人乙○○之證言應屬可信。又上開地點商品遭竊
    的時間，依監視錄影光碟顯示內容，係當天凌晨一時四十三
    分五十秒至一時四十四分二十秒間，有監視器錄影光碟及本
    院勘驗筆錄在卷足憑，另被告以其所有上開統一超商ｉＣＡ
    ＳＨ加值卡購買香煙及麵包在收銀機顯示之時間為當天凌晨
    一時四十七分許，亦有當日統一發票存根聯在卷可稽，而數
    位錄影監視系統與收銀機系統的時間顯示既有三分鐘之誤差
    ，即收銀機上之發票時間較快、監視系統較慢，且於監視錄
    影光碟所顯示之相同遭竊時段並無其他人之消費紀錄，有前
    開證人乙○○所呈之統一發票影本可憑，顯然該筆ｉＣＡＳ
    Ｈ加值卡之消費時間與錄影帶顯示之遭竊時間相一致，而持
    上述ｉＣＡＳＨ加值卡結帳之人既為被告已如前述，則被告
    確有於上開時、地竊取如事實欄一(一)所示之物，應可認定。
  (三)九十七年十一月二十日十六時許，有一身著白色長外套之人
    ，在統一超商新樓店竊取物品，分別在日常生活用品貨架前
    有竊取動作兩次、健康食品貨架前有竊取動作一次、零食貨
    架前有竊取動作兩次，並皆將竊得之物放入其自備手提袋中
    ，該人有走至櫃檯以ｉＣＡＳＨ卡作結帳動作，又在影音光
    碟貨架上拿取商品後即往店門口走等情，有當天該店內監視
    錄影光碟、翻拍照片及本院前揭勘驗筆錄在卷可參，而當天
    失竊品項為洗髮精二瓶、機能飲料二瓶、豬肉乾二包、牛肉
    乾二包及ＶＣＤ一片，並經證人即統一超商新樓店店長甲○○到庭證稱：在當日下午六時許交接時發現有些商品短少，
    才在電腦庫存清點後確認，並在調閱店內監視錄影帶後，發
    現係該名身著白色長外套之人在店內上開貨架前駐足、拿取
    商品，並有使用ｉＣＡＳＨ卡，因在知道有物品失竊後，就
    核對時間點，包括看人進去及結帳動作，並且在商品失竊的
    一、兩個小時期間，並無其他人使用ｉＣＡＳＨ加值卡，使
    用ｉＣＡＳＨ加值卡的人可以從錄影帶中明顯辨認，而當天
    使用ｉＣＡＳＨ卡之人只有結帳一罐藍山咖啡等語（見本院
    九十八年七月二十一日審判筆錄第二十九至四十七頁），又
    當天該名女子駐足、拿取商品之貨架，經核與店內商品擺放
    位置亦為相符（見前開刑案偵查卷宗第三十七頁至三十九頁
    ），應可足認當天確有身著長外套之人於上開時、地竊取上
    開商品並有使用ｉＣＡＳＨ卡無訛。雖該位持ｉＣＡＳＨ加
    值卡之人在櫃檯結帳時，監視器錄影顯示時間為當天十六時
    二分二十三秒至三分，收銀機結帳顯示時間則為十六時零四
    分，惟證人甲○○業已證稱該店之監視錄影顯示時間與收銀
    機結帳時間即使有誤差，誤差亦不大等語（見本院前開同一
    審判筆錄第四五頁），況本件竊盜案件財物價值僅幾百元，
    而統一超商遭竊情形亦屬常見，此亦據證人甲○○供述在卷
    可按（見本院卷前開同一審判筆錄第五三頁），從而證人甲○○應無因本件失竊財物而有栽贓、誣陷被告之可能，其證
    詞尚屬可信，亦可證竊取該店商品之人與以ｉＣＡＳＨ加值
    卡結帳之人應屬同一人。而持上開ｉＣＡＳＨ卡結帳之人所
    顯示之消費紀錄既為被告之ｉＣＡＳＨ卡，已如前述，是被
    告確有於上開時、地竊取如事實欄一(二)所示之物，亦堪認定
    。
  (四)九十八年一月十五日九時四分許，統一超商新樓店失竊財物
    為健康食品四包等情，業據證人甲○○及統一超商新樓店店
    員丙○○分別到庭證稱：在發現有人竊取物品後，即馬上查
    庫存，發現架上有六包鋁箔包裝之健康食品被取走，扣除被
    告購買的二包健康食品，共有四包健康食品被竊，且丙○○
    有看見被告將東西放入包包內未取出結帳，其還有詢問是否
    有尚有商品沒有結帳等語（見本院前開審判筆錄及九十八年
    九月八日審判筆錄第二至十五頁）可憑，另有身著紅色外套
    之人在櫃檯旁將薄型鋁箔包裝物放入自備手提袋中，未取出
    結帳乙節，亦有監視錄影帶、翻拍照片及本院前揭勘驗筆錄
    在卷可稽，足認統一超商新樓店確有於上開時、地遭竊健康
    食品四包之事實。而被告己○○有於上開時、地至統一超商
    新樓店，在開架式貨架前駐足，並購買健康食品乙情，不僅
    業經被告在本院審理中勘驗錄影光碟時供承監視錄影中之該
    位身著紅衣、戴橘色毛帽之人係其本人（見本院卷第四七頁
    至第四八頁），且有同時段被告ｉＣＡＳＨ卡結帳紀錄之統
    一發票在卷可徵，足見被告當日確有至該統一超商購買二包
    相同系列之健康食品甚明。另被告雖辯稱其並未將未結帳之
    健康食品放入自備手提袋中，且在店員問他是否有商品未結
    帳時，亦有將包包攤開給店員看云云，惟經證人丙○○到庭
    證稱當天被告先到店裡繳納電信費，而以該電信費收執收據
    折價券向其詢問，因注意到被告有閃躲店員之形跡可疑而特
    別注意，後來親眼看到被告將未結帳之商品放入自己的手提
    袋內，因公司規定不能搜客戶的包包，致未將被告的包包徹
    底檢查等語（見前開同一審判筆錄），核與前開證人並未搜
    索被告手提袋之勘驗筆錄內容相合，從而被告確有將薄型鋁
    箔包裝物放入其自備手提袋內而未取出結帳之事實亦明。是
    被告確有於上開時、地竊取如事實欄一(三)所示之物，亦可認
    定。
  (五)綜上所述，本件事證明確，被告犯行洵堪認定，應依法論科
    。
三、按行為人雖以多次行為竊取多樣財物，惟尚在時間密接之情
    況下接續在同一地點內搜尋並竊取財物，其圖為不法所有取
    得他人財物之犯意，祇有一個且相一貫，並只祇侵害同一個
    財產監督權，應祇成立一個竊盜犯行。故核被告如事實欄一
    (一)、(二)、(三)所為，均係犯刑法第三百二十條第一項之竊盜罪
    ，其所犯上開三罪間，犯意個別，應予分論併罰。被告有如
    事實欄所載徒刑執行完畢之前科紀錄，有卷附臺灣高等法院
    被告前案紀錄表可按，其受有期徒刑之執行完畢，五年內故
    意再犯有期徒刑以上本罪，為累犯，應依刑法第四十七條第
    一項規定加重其刑。爰審酌被告犯罪動機、目的、手段、所
    竊財物價值尚屬輕微及被告事後並無悔意等一切情狀，分別
    量處主文所示之刑及諭知如易科罰金之折算標準，並就拘役
    部分定其應執行刑，以資懲儆。又公訴意旨雖認被告有於事
    實欄一(二)所示時、地另竊取維他命四包，惟此等失竊物係在
    被告竊取後一、兩天內始依庫存數量確認，自錄影光碟中尚
    且無法辨識被告是否真有竊取該等商品，業經證人甲○○結
    證在卷，是不能僅以證人甲○○所述為被告不利之唯一依據
    ，又公訴人所舉之證據尚無法就此部分為積極之證明，應認
    為此部分不能證明，而被告於事實欄一(二)所為既屬各個接續
    行為而僅成立一個竊盜犯行，此部分事實之減縮，仍不影響
    被告之同一竊盜犯意，依首揭說明，就此部分爰不另為無罪
    之諭知，併此敘明。
據上論斷，應依刑事訴訟法第二百九十九條第一項前段，刑法第
三百二十條第一項、第四十七條第一項、第四十一條第一項前段
、第五十一條第六款，刑法施行法第一條之一，判決如主文。
本案經檢察官戊○○到庭執行職務。
中    華    民    國    98    年    9     月    22    日
                  刑事第五庭    法  官  張瑛宗
以上正本證明與原本無異。
如不服本判決應於收受本判後10日內向本院提出上訴書狀，並應
敘述具體理由。其未敘述上訴理由者，應於上訴期間屆滿後20日
內向本院補提理由書狀（均須按他造當事人之人數附繕本）「切
勿逕送上級法院」。
                                書記官  郭純瑜
中    華    民    國    98    年    9     月    22    日
附錄本案論罪科刑法條：
中華民國刑法第320條
（普通竊盜罪、竊佔罪）
意圖為自己或第三人不法之所有，而竊取他人之動產者，為竊盜
罪，處 5 年以下有期徒刑、拘役或 5 百元以下罰金。
意圖為自己或第三人不法之利益，而竊佔他人之不動產者，依前
項之規定處斷。
前二項之未遂犯罰之。


司法院資訊處製作；財團法人民間司法改革基金會備份。
